【裁判字號】    99,交聲,548
【裁判日期】    990702
【裁判案由】    違反道路交通管理處罰條例聲明異議
【裁判全文】
臺灣臺北地方法院交通事件裁定         99年度交聲字第548號
原處分機關  交通部公路總局臺北區監理所板橋監理站
受處分人    甲○○
上列異議人即受處分人因違反道路交通管理處罰條例事件，對於
交通部公路總局臺北區監理所板橋監理站民國99年3 月26日所為
之處分（原處分案號：板監裁字第裁41-C00000000號）聲明異議
，本院裁定如下：
    主  文
原處分撤銷。
甲○○不罰。
    理  由
一、異議意旨略以：異議人即受處分人甲○○之駕照曾於民國97
    年12月間，在臺北縣土城市○○路附近遺失，異議人已於97
    年12月25日掛失並申辦新駕照，故本件罰單所記載違規事項
    及收受通知聯者簽章並非異議人所為，為此聲明異議云云。
二、按法院受理交通事件，準用刑事訴訟法之規定，道路交通管
    理處罰條例第89條前段定有明文。是於法院審理行為人違反
    道路交通管理處罰條例案件，為事實之認定時，如就原處分
    機關所認定之行為人違規事實尚乏積極證據，或仍有合理之
    懷疑，而無法確信行為人確有該當於道路交通管理處罰條例
    各該處罰條文之構成要件事實時，即應為異議人有利之認定
    。
三、本件異議人經警舉發於98年10月7 日晚上11時41分，駕駛車
    號905-DCQ 號重型機車，在臺北縣土城市○○街3 巷（裁決
    書誤載為13巷）口有闖紅燈之違規行為，由臺北縣政府警察
    局土城分局廣福派出所警員掣單舉發，嗣原處分機關於99年
    3 月26日依道路交通管理處罰條例第53條第1 項規定，裁處
    異議人罰鍰新臺幣2,700 元，並依同條例第63條第1 項記違
    規點數3 點。異議人不服，於法定期間內提出本件異議等情
    ，有臺北縣政府警察局舉發違反道路交通管理事件通知單、
    交通部公路總局臺北區監理所板橋監理站違反道路交通管理
    事件裁決書及送達證書在卷可稽。
四、經查：
（一）舉發本件違規之警員林宗憲與警員吳柏鋒，於98年10月7
      日晚上10時至12時執行巡邏勤務，行經臺北縣土城市○○
      街3 巷口時，因發現車號905-DCQ 號重機車有闖紅燈之違
      規行為，故將該車攔停，並請該車之駕駛人出示行、駕照
      ，該人拿出駕照並稱該車為朋友之重機車，因當時該人頭
      戴全罩式安全帽，無法辨識是否與駕照上相片相符，經警
      查詢905-DCQ 號重機車確為王者興所有且未失竊，警方隨
      即依規定予以告發（告發單號：C00000000 號）並請駕駛
      人簽名，該人即於告發單上簽名等情，有警員林宗憲之報
      告1 紙附卷可稽。而異議人確曾於97年12月25日辦理遺失
      補發駕照之事實，則有板橋監理站機車駕駛人異動歷史列
      印資料附卷可憑，是本件違規行為人是否確為異議人，已
      有疑義。
（二）又車號905-DCQ 號重型機車車主為王者興所有，且平日係
      由羅文駿所騎乘等事實，有車號查詢重型機車車籍1 紙附
      卷可稽，並經王者興陳稱：車號905-DCQ 號重型機車是於
      97年8 月11日登記於伊名下，該車輛、車號牌或行照皆沒
      有失竊或遺失過，也沒有質借或抵押給他人，該車平時係
      由伊朋友羅文駿所使用，98年10月7 日伊有將車輛借人，
      伊與甲○○並不認識等語，有臺北縣政府警察局土城分局
      廣福派出所談話筆錄在卷可證，足見異議人辯稱其並非本
      件違規事件之駕駛人一節，應非虛構。
五、綜上，依卷內現存證據，尚不足使本院形成異議人有為前揭
    違規行為之確信，揆諸首揭法條及判例意旨，應為對異議人
    有利之認定。原處分機關遽對異議人為前開裁決，難謂允當
    ，異議為有理由，應由本院將原處分撤銷，改諭知異議人不
    罰，以資適法。
六、據上論斷，應依道路交通案件處理辦法第20條，裁定如主文
    。
中    華    民    國    99    年    7     月    2     日
                  交通法庭  法  官  林勇如
上正本證明與原本無異。
如不服本裁定，應於裁定送達後5 日內向本院提出抗告狀。
                            書記官  葉潔如
中    華    民    國    99    年    7     月    2     日

司法院資訊處製作；財團法人民間司法改革基金會備份。
